【裁判字號】    97,簡上,122
【裁判日期】    970616
【裁判案由】    竊盜
【裁判全文】
臺灣彰化地方法院刑事判決             97年度簡上字第122號
上  訴  人
即  被  告  甲○○
                    （現另案在臺灣彰化看守所附設觀察、勒
上列上訴人因竊盜案件，不服本院員林簡易庭九十七年度員簡字
第一三七號中華民國九十七年三月七日第一審簡易判決（原檢察
官聲請簡易判決處刑案號：九十六年度偵字第一一二三一號），
本院管轄第二審合議庭判決如下：
    主文
上訴駁回。
    事實及理由
一、本案經本院審理結果，認第一審判決認事用法及量刑，均無
    不當，應予維持，並引用第一審判決書記載之事實、證據及
    理由（如附件）。
二、本件上訴人即被告甲○○（以下簡稱被告）上訴意旨略以：
    被告育有二子一女，均未滿六歲，配偶已離家出走，行方不
    明，被告無力繳納易科罰金之金額，如入獄服刑，稚齡子女
    將何去何從，請求鈞院改判處罰金五百元，以利自新等語。
三、訊據被告固對於九十六年十月二十七日上午騎乘機車載石文
    龍至聖瑤宮旁工廠，石文龍入內竊取鐵塊二塊之事實坦承不
    諱，惟辯稱：我並沒有竊盜犯意，我叫石文龍不要去偷，且
    賣的錢也是石文龍拿去云云。經查，證人林金定於警詢中證
    稱：我是於九十六年十月二十七日約九時許，在我家二樓陽
    即發現有二名年輕男子騎乘一部機車至彰化縣大村鄉○○村
    ○○路一四四之七號旁，然後一人至彰化縣大村鄉○○村○
    ○路一四四之七號後方行竊（偷鐵塊），另一人在機車上等
    待，得手後騎機車離開，我發現後就將車牌記下來 (ＫＸＹ
    ─九八一號）等語，且被告於檢察官訊問時供稱：我確實有
    去偷等語，又被告於警詢中亦供稱：我本來也不知道他要偷
    竊，後來我載他到偷竊現場後我才發現是要偷竊物品，但是
    他拿到資源回收場後變賣現金也是他拿去等語，足認本件被
    告於載石文龍到偷竊現場時即知悉石文龍要至工廠偷竊財物
    ，然被告仍在該處之機車上幫石文龍把風並等待入內行竊之
    石文龍，於石文龍手中拿著竊得之鐵塊放在被告之機車上後
    ，隨即載石文龍離開現場，再騎到青松資源回收場變賣竊得
    之鐵塊，是以被告與石文龍顯有竊盜之犯意聯絡及行為分擔
    ，而為共同正犯。又石文龍供稱其係因沒有錢花用，才犯
    本件竊盜案，且於行竊後隨即將竊得之鐵塊拿至資源回收場
    變賣，足認被告與石文龍有為自己不法所有之意圖甚明。此
    外並有證人謝青松、石文龍於警詢及偵訊時之證言及照片一
    幀在卷可稽，是以本件被告所辯顯係事後卸責之詞，不足採
    信，被告共同竊盜犯行事證已臻明確，堪予認定。
四、原審認被告所犯刑法第三百二十條第一項竊盜犯行事證明確
    ，據以論罪科刑，並參酌被告係累犯及犯案情節，判處被告
    有期徒刑四月，並諭知易科罰金之折算標準，核無不當，上
    訴人指摘原判決不當，聲請撤銷原判決，為無理由，應駁回
    其上訴。
據上論斷，應依刑事訴訟法第四百五十五條之一第一項、第三項
、第三百六十八條、第三百七十三條，判決如主文。
本件經檢察官吳曉婷到庭執行職務。
中    華    民    國    97    年    6     月    16    日
                        臺灣彰化地方法院刑事第二庭
                            審判長法官   石馨文
                            法      官   黃齡玉
                            法      官   尚安雅
以上正本證明與原本無異。
本件不得上訴。
中    華    民    國    97    年    6     月    17    日
                            書  記  官   洪年慶


司法院資訊處製作；財團法人民間司法改革基金會備份。
